臺灣高雄地方法院刑事判決　　　　　　　　　　　　九十二年度易字第二三五號
　　公　訴　人　臺灣高雄地方法院檢察署檢察官
　　被　　　告　乙○○
右列被告因竊盜案件，經檢察官聲請簡易判決處刑（九十二年度偵字第二Ｏ九六八號
），因本院認不宜以簡易判決處刑，改依通常程序審理，被告就被訴事實為有罪之陳
述，經本院告知簡式審判程序意旨，並聽取公訴人及被告意見後，本院合議庭裁定由
受命法官依簡式審判程序審理，並判決如左
    主  文
乙○○攜帶兇器竊盜，累犯，處有期徒刑捌月；扁型螺絲起子壹支，沒收。
    事  實
一、乙○○於民國八十八年間因施用毒品案件，經本院以八十九年度易字第一四一號
    判處有期徒刑八月確定後，送監執行，於九十年四月十八日縮刑期滿執行完畢出
    監，詎仍未知謹慎，其於九十二年六月十四日晚間八時許，行經位於高雄市左營
    區○○○路三二九號「蘋果星球網咖」店時，適見甲○○所有，價值約新台幣（
下同）一萬五千元，車牌號碼ＺＩＸ－九三三號（引擎號碼ＳＢ一０ＢＣ一七０
    二一二號）之輕機車乙部停放於該店店外，且因其持有之ＧＺＦ－一六０車號重
    機車於日前撞毀，其竟基於意圖為自己不法所有之犯意，持其所有，客觀上具危
    險性可供兇器使用之扁型螺絲起子一支，竊取該部輕機車。於得手後，乙○○即
    將上開竊得之輕機車車體拆解，而將其所持有，而仍堪使用之ＧＺＦ－一六０號
    車牌一面及該部機車之引擎一具（引擎號碼：ＳＤ二ＯＡＢ一一七二四七號），
    與上開所竊得之機車車體拼裝，持之代步使用；嗣並將組裝後所剩餘之ＺＩＸ－
    九三三車號輕機車之車牌一面及該機車引擎一具（引擎號碼：ＳＢ一０ＢＣ一七
    ０二一二號），與上述供竊盜所用之扁型螺絲起子一支，棄置於其高雄市○○區
    ○○街三十號住處後方大排水溝內。迨同年十月十四日  晚間七時許，乙○○駕
    駛上開組裝完成之機車，行經同市區○○○路三六九號前，為警盤詰查獲，並扣
    得上述之拼裝車一部。
二、案經高雄市政府警察局左營分局移送台灣高雄地方法院檢察署檢察官偵查起訴，
    經訊問被告為有罪陳述後，本院裁定依簡式審判程序審理。
    理  由
一、訊據被告乙○○坦承：車牌號碼ＧＺＦ－一六０號機車，原係伊所有，因伊向新
    鑫車行借錢，所以將車子過戶給車行，但車行繼續將該部機車讓伊使用，等錢還
    清之後，車子才會過還給伊；伊有在上述時、地持伊所有之扁型螺絲起子一支，
    竊取上開告訴人甲○○所有，車牌號碼ＺＩＸ－九三三號（引擎號碼ＳＢ一０Ｂ
    Ｃ一七０二一二號）之輕機車一部；而伊偷竊之目的係因伊所持有之ＧＺＦ－一
    六０機車在日前撞壞，只剩下引擎及車牌可以使用，所以竊取告訴人甲○○所有
    之機車，將機車之車體拆下，與伊持有之ＧＺＦ－一六０號機車車牌及該部機車
    之引擎（引擎號碼：ＳＤ二ＯＡＢ一一七二四七號）拼裝後供代步使用等語，核
    與告訴人即證人甲○○於警詢中所為之指訴，互核大致相符，並有卷附之扣押物
    品清單、贓物認領保管收據（告訴人領回車牌號碼ＺＩＸ－九三三號機車車體）
    、高雄市政府警察局車輛尋獲證明單、ＳＢ一０ＢＣ一七０二一二號引擎號碼拓
    印本各一紙、查獲照片五張在卷可稽，綜上所述，本件被告犯罪事證明確，應予
    依法論科。
二、按「刑法第三百二十一條第一項第三款之攜帶兇器竊盜罪，係以行為人攜帶兇器
    竊盜為其加重條件，此所謂兇器，其種類並無限制，凡客觀上足對人之生命、身
    體、安全構成威脅，具有危險性之兇器均屬之，且祇須行竊時攜帶此種具有危險
    性之兇器為已足，並不以攜帶之初有行兇之意圖為必要。螺絲起子為足以殺傷人
    生命、身體之器械，顯為具有危險性之兇器。」（最高法院七十九年度台上字第
    五二五三號判例要旨參照），是本件核被告所為，係犯刑法第三百二十一條第一
    項第三款之攜帶兇器竊盜罪。查被告於八十八年間因施用毒品案件，經本院以八
    十九年度易字第一四一號判處有期徒刑八月確定後，送監執行，於九十年四月十
    八日縮刑期滿執行完畢出監等節，有卷附之台灣高雄地方法院檢察署刑案資料查
    註紀錄表、台灣高等法院被告全國前案紀錄表可按，被告在有期徒刑執行完畢後
    五年內，再犯有期徒刑以上之罪，為累犯，依法應加重其刑。爰審酌被告犯行對
    於被害人所生之財產上危害程度，犯罪後即坦承竊盜犯行，惟尚未與被害人和解
    ，並賠償被害人之損害，犯後態度尚可及其他一切情狀，量處如主文所示之刑。
    又被告所有供作犯罪所用之扁型螺絲起子一支，雖經被告丟棄，惟並無積極證據
    足資證明該支螺絲起子業已滅失，是爰依刑法第三十八條第一項第二款之規定，
    宣告沒收，附此敘明。
據上論斷，應依刑事訴訟法第二百九十九條第一項前段、第二百七十三條之一，刑法
第三百二十一條第一項第三款、第四十七條、第三十八條第一項第二款，罰金罰鍰提
高標準條例第一條前段，判決如主文。
本案經檢察官丙○○到庭執行職務。
中      華      民      國    九十三    年      三      月    三十一    日
                                  臺灣高雄地方法院刑事第十庭
                                      法  官  吳  志  豪
右正本證明與原本無異。
如不服本判決，應於判決送達後十日內，向本院提出上訴狀。
                                      書記官  邱  秋  珍
中      華      民      國    九十三    年      三      月    三十一    日
附錄本案論罪科刑法條全文︰
刑法第三百二十一條第一項第三款
犯竊盜罪而有左列情形之一者，處六月以上、五年以下有期徒刑：
三、攜帶兇器而犯之者。
